【裁判字號】    89,易,3123
【裁判日期】    890808
【裁判案由】    偽造文書
【裁判全文】
臺灣高雄地方法院刑事判決                        八十九年度易字第三一二三號
    公  訴  人  臺灣高雄地方法院檢察署檢察官
    被      告  甲○○
右列被告因偽造文書案件，經檢察官提起公訴（八十九年度偵字第一０四五二號），
本院判決如左：
    主  文
甲○○明知為不實之事項，而使公務員登載於職務上所掌之公文書，足以生損害於公
眾及他人，處罰金貳仟元，如易服勞役，以參佰元折算壹日，緩刑貳年。
    事  實
一、甲○○因與其妻乙○○感情不睦，兩人迭因甲○○提出離婚要求而發生爭執，甲
    ○○明知兩人共同居住坐落高雄縣大社鄉○○段八三四－二、八三四－七地號之
    土地，及同段建號四四七號即門牌高雄縣大社鄉○○村○○路七八巷三三號之房
    屋等不動產所有權狀在乙○○保管持有中，仍委由不知情之女兒孔憶雲，於民國
    八十八年九月三十日向高雄縣仁武地政事務所謊報遺失申請補發，致使承辦人員
    將此不實之事項登載於職務上所掌之地籍簿冊文書內，並據以補發二份土地所有
    權狀及一份建築改良物所有權，足以生損害於地政機關對於權利書狀管理之正確
    性及所有權狀現持有人乙○○。
二、案經乙○○訴由台灣高雄地方法院檢察署檢察官偵查起訴。
    理  由
一、右揭事實業據被告於本院審理時坦承不諱，核與告訴人乙○○之指訴及證人即被
    告與告訴人之女孔憶雲於偵查中之證述相符，復有新舊土地所有權狀影本各二份
    、新舊建築改良物所有權狀影本各一份、高雄縣仁武地政事務所八十九年五月十
    八日仁地所一字第八九００００三五九一號函附該所八十八年九月三十日仁登字
    第一二０九００、一二０九０一號土地登記申請書影本一份附卷可稽，事證明確
    ，被告犯行洵堪認定。
二、核被告所為，係犯刑法第二百十四條之使公務員登載不實罪。被告利用不知情之
    孔憶雲而犯本件之罪，為間接正犯。爰審酌上開不動產係被告所有，僅因夫妻不
    睦，一時失慮而罹刑典，所生危害尚屬輕微，事後坦承犯行，態度良好等一切情
    狀，量處如主文所示之刑，併諭知易服勞役之折算標準。末查被告未曾受有期徒
    刑以上刑之宣告，有台灣高等法院被告全國前案紀錄表附卷可憑，經此偵審程序
  及刑之宣告後，應知警惕，信無再犯之虞，故本院認上開對其宣告之刑，以暫不
    執行為適當，爰併諭知緩刑二年，用啟自新。
據上論斷，應依刑事訴訟法第二百九十九條第一項前段，刑法第二百十四條、第四十
二條第二項、第七十四條第一款，罰金罰鍰提高標準條例第一條前段、第二條，判決
如主文。
中      華      民      國      八十九      年      八      月    八    日
                                  臺灣高雄地方法院刑事庭
                                      法  官    吳  宏  榮
右正本證明與原本無異。
如不服本判決，應於判決送達後十日內，向本院提出上訴狀。
                                      書記官    呂  怜  勳
中      華      民      國      八十九      年      八      月    八    日
附錄本案論罪科刑法條：
刑法第二百十四條
明知為不實之事項，而使公務員登載於職務上所掌之公文書，足以生損害於公眾或他
人者，處三年以下有期徒刑、拘役或五百元以下罰金。


司法院資訊處製作；財團法人民間司法改革基金會備份。
